【裁判字號】    99,上訴,2356
【裁判日期】    990713
【裁判案由】    毒品危害防制條例
【裁判全文】
臺灣高等法院刑事判決                99年度上訴字第2356號
上  訴  人
即  被  告  甲○○
上列上訴人因毒品危害防制條例案件，不服臺灣基隆地方法院99
年度訴字第211號，中華民國99年4月21日第一審判決（起訴案號
：臺灣基隆地方法院檢察署99年度毒偵字第304 號），提起上訴
，本院判決如下：
    主  文
上訴駁回。
    理  由
一、依刑事訴訟法第三百五十條、第三百六十一條、第三百六十
    二條、第三百六十七條規定，不服地方法院之第一審判決而
    上訴者，須提出上訴書狀，並應敘述具體理由，為上訴必備
    之程式；其所提出之書狀未敘述上訴理由，或僅曾以言詞陳
    述上訴理由者，均應於上訴期間屆滿後二十日內補提理由書
    於第一審法院。第一審法院經形式審查，認逾期未補提上訴
    理由者，應定期間先命補正；逾期未補正者，為上訴不合法
    律上之程式，應以裁定駁回。倘已提出上訴理由，但所提非
    屬具體理由者，則由第二審法院以上訴不合法律上之程式，
    判決駁回。而所謂具體理由，必係依據卷內既有訴訟資料或
    提出新事證，指摘或表明第一審判決有何採證認事、用法或
    量刑等足以影響判決本旨之不當或違法，而構成應予撤銷之
    具體事由，始克當之（例如：依憑證據法則具體指出所採證
    據何以不具證據能力，或依憑卷證資料，明確指出所為證據
    證明力之判斷如何違背經驗、論理法則）；倘僅泛言原判決
    認定事實錯誤、違背法令、量刑失之過重或輕縱，而未依上
    揭意旨指出具體事由，或形式上雖已指出具體事由，然該事
    由縱使屬實，亦不足以認為原判決有何不當或違法者（例如
    ：對不具有調查必要性之證據，法院未依聲請調查亦未說明
    理由，或援用證據不當，但除去該證據仍應為同一事實之認
    定），皆難謂係具體理由，俾與第二審上訴制度旨在請求第
    二審法院撤銷、變更第一審不當或違法之判決，以實現個案
    救濟之立法目的相契合，此有最高法院九十七年台上字第八
    九二號判決意旨可參照。
二、本件被告上訴意旨略以：有人獲判轉介毒品機構以美沙東治
    療，無須執行徒刑。被告母親年事已高，需人照顧，且被告
    女兒正值叛逆期，需人陪伴，而被告有正當工作，請從輕量
    刑輕量刑等語，經查：原審以被告坦承施用毒品（原審卷第
    二九頁），且其尿液經鑑驗確呈嗎啡、安非他命陽性反應，
    有鑑驗報告在卷可參，因認事證明確，而審酌被告有毒品前
    科，犯後坦承，及毒品對個人之危害等一切情狀，而從輕量
    刑定應執行有期徒刑一年，認事用法並無不合。上訴意旨請
    求轉介毒品戒治機關乙節，於法無據。至於另案情況如何，
    因案情不同，自難攀引。另被告家況及工作情形，固值同情
    ，惟尚不足動搖原判決之認定，尚非合法上訴依據。綜上，
    本件上訴，顯未依據卷內既有訴訟資料或提出新事證，指摘
    或表明第一審判決有何採證認事、用法或量刑等足以影響判
    決本旨之不當或違法，而構成應予撤銷之具體事由，揆諸上
    開法條規定及最高法院判決意旨，難認上訴合法，應予駁回
    。爰不經言詞辯論，依刑事訴訟法第三百六十七條前段、第
    三百七十二條規定，判決如主文。
中    華    民    國    99    年    7     月    13    日
                  刑事第十八庭審判長法  官  吳鴻章
                                    法  官  汪梅芬
                                    法  官  周政達
以上正本證明與原本無異。
如不服本判決，應於收受送達後10日內向本院提出上訴書狀，其
未敘述上訴之理由者並得於提起上訴後10日內向本院補提理由書
（均須按他造當事人之人數附繕本）「切勿逕送上級法院」。
                                    書記官  廖純瑜
中    華    民    國    99    年    7     月    14    日

司法院資訊處製作；財團法人民間司法改革基金會備份。
